臺灣基隆地方法院宣示判決筆錄　　　　　 96年度訴字第731號
　　公訴人　臺灣基隆地方法院檢察署檢察官
　　被　告　乙○○等
上列被告因違反水土保持法等案件，於中華民國96年10月22日下
午4 時50分許，在本院第三法庭宣示判決，出席人員如下：
　　法　　　官　陳伯厚
　　檢　察　官　甲○○
　　書　記　官　黃士元
　　通　　　譯　陳國華
法官起立朗讀判決主文、犯罪事實要旨、處罰條文、附記事項，
及告以上訴限制、期間並提出上訴狀之法院，且諭知記載其內容
：
一、主  文：
    乙○○、丁○○、丙○○共同在公有及私有山坡地未經同意
    擅自墾殖，且未擬具水土保持計劃申請書，致生水土流失，
    各處有期徒刑陸月，均減為有期徒刑參月，如易科罰金均以
    新臺幣壹仟元折算壹日，均緩刑貳年。
    如卷附臺北縣汐止地政事務所土地複丈成果圖所示臺北縣萬
    里鄉○○里○○段公館崙小段一二四之二、一四五之二、一
    四三之二地號上之入口右側土堆，總計捌拾玖平方公尺沒收
    。
二、犯罪事實要旨：
    乙○○、丁○○及丙○○等3 人，明知依水土保持法及山坡
    地保育利用條例公告之山坡地，不得任意開挖、堆積土石共
    同基於自己及他不法利益犯意聯絡，由乙○○親自駕駛挖土
    機（小松PC-200）1 輛，或以每小時新臺幣（下同）1100元
    至1000元之代價，雇用知情之丁○○駕駛上開挖土機及其所
    有登記在益達交通有限公司名下之車號258-GX號（含車號21
    -JQ 號半拖車）曳引車與丙○○駕駛其所有登記在品信交通
    股份有限公司名下之車號153-AL號（含車號K8-68 號半拖車
    ）曳引車，自民國95年9 月25日14時許起至18時許止，在臺
    北縣萬里鄉磺潭村公館崙財神廟下方，未經所有人陳水銘、
    蕭俊郎、陳榮展、黃家暐、祭祀公業福德祠、臺灣省北基農
    田水利會之同意或授權，且未擬具水土保持計畫申請許可，
    擅自在坐落臺北縣萬里鄉○○里○○段公館崙小段124 之2
    、135 、135 之1 、137 、143 之2 、145 之2 等地號土地
    開挖整地及堆積土石。又雖經土地所有人黎清美同意使用，
    但未擬具水土保持計畫申請許可，擅自在坐落臺北縣萬里鄉
    ○○里○○段公館崙小段136 地號土地開挖、推積土石，致
    生水土流失。案經警於上開時、地，當場查獲丁○○及丙○
    ○2 人駕駛上開車輛開挖土地、堆積土石，並扣得上開車輛
    ，循線追查，始查知上情。
三、處罰條文：
    山坡地保育利條例第34條第1 項、第3 項，水土保持法第32
    條第1 項、第5 項、第33條第3 項，九十六年罪犯減刑條例
    第2 條、第7條、第9條。
四、附記事項：
    被告乙○○願於96年11月20日前向創世基金會支付新臺幣壹
    拾萬元。
五、協商判決除有刑事訴訟法第454條之4第1項第1款於本訊問程
    序終結前，被告撤銷協商合意或檢察官撤回協商聲請者；第
    2款被告協商之意思非出於自由意志者；第4款被告所犯之罪
    非第455條之2第1項所定得以協商判決者；第6款被告有其他
    較重之裁判上一罪之犯罪事實者；第七款法院認應諭知免刑
    或免訴、不受理者情形之一，及違反同條第2項「法院應於
    協商合意範圍內為判決；法院為協商判決所科之刑，以宣告
    緩刑或2年以下有期徒刑、拘役或罰金為限」之規定者外，
    不得上訴。
六、如不服本件判決，得自收受判決送達之日起10日內，向本院
　　提出上訴書狀，上訴於第二審法院。
中　　華　　民　　國　　96　　年　　10　　月　　22　　日
                  臺灣基隆地方法院刑事第二庭
                      書記官  黃士元
                      法  官  陳伯厚
以上正本證明與原本無異。
本判決除有刑事訴訟法第455條之4第1項第1款、第2款、第4款、
第6款、第7款所定情形之一，或違反同條第2項規定者外，不得
上訴。
如有前揭除外情形，對於本件判決如有不服，應於收受送達後10
日內，向本院提出上訴書狀，上訴於臺灣高等法院，並按他造當
事人之人數附具繕本。
中　　華　　民　　國　　96　　年　　10　　月　　22　　日
                      書記官  黃士元
附錄論罪法條：
山坡地保育利用條例第34條
違反第 10 條規定者，處 6 月以上 5 年以下有期徒刑，得併科
新台幣 60 萬元以下罰金。
前項情形致釀成災害者，加重其刑至二分之一；因而致人於死者
，處5年以上12年以下有期徒刑，得併科新台幣1百萬元以下罰金
；致重傷者，處3年以上10年以下有期徒刑，得併科新台幣 80萬
元以下罰金。
因過失犯第1項之罪致釀成災害者，處1年以下有期徒刑，得併科
新台幣60萬元以下罰金。
第 1 項未遂犯罰之。
水土保持法第32條
在公有或私人山坡地或國、公有林區或他人私有林區內未經同意
擅自墾殖、占用或從事第8條第1項第2款至第5款之開發、經營或
使用，致生水土流失或毀損水土保持之處理與維護設施者，處六
個月以上5年以下有期徒刑，得併科新台幣 60萬元以下罰金。但
其情節輕微，顯可憫恕者，得減輕或免除其刑。
前項情形致釀成災害者，加重其刑至二分之一；因而致人於死者
，處5年以上12年以下有期徒刑，得併科新台幣1百萬元以下罰金
；致重傷者，處3年以上10年以下有期徒刑，得併科新台幣 80萬
元以下罰金。
因過失犯第 1 項之罪致釀成災害者，處 1 年以下有期徒刑，得
併科新臺幣60 萬元以下罰金。
第 1 項未遂犯罰之。
犯本條之罰者，其墾殖物、工作物、施工材料及所使用之機具沒
收之。
